【裁判字號】    90,簡上,59
【裁判日期】    901126
【裁判案由】    給付票款
【裁判全文】
臺灣臺中地方法院民事判決  九十年度簡上字第五九號
    上  訴  人  鼎佑營造有限公司
    法定代理人  丙○○
    訴訟代理人  丁○○
    被上訴人    民峰實業股份有限公司
    法定代理人  乙○○○
    訴訟代理人  甲○○
右當事人間請求給付票款事件，上訴人對於中華民國八十九年十二月二十八日本院臺
中簡易庭第一審判決提起上訴（八十九年度中簡字第三三０六號），本院判決如左：
    主      文
原判決廢棄。
被上訴人在第一審之訴駁回。
第一、二審訴訟費用由被上訴人負擔。
    事      實
壹、上訴人方面：
  一、聲明：如主文所示。
  二、陳述：系爭支票背面所載「鼎佑營造有限公司」印文，並非上訴人之印文，上
      訴人否認其真正，因上訴人未背書於該支票，因此被上訴人請求上訴人給付票
      款即無理由。
貳、被上訴人方面：
  一、聲明：上訴駁回，第二審訴訟費用由上訴人負擔。
  二、陳述：引用原審之陳述，並補稱：上訴人否認背書之真正，被上訴人無法舉證
      證明。
  三、證據：援用原審提出之證據。
    理      由
一、被上訴人起訴主張：其執有訴外人蔡韶恭所簽發，發票日民國（下同）八十九年
    五月十五日，富邦銀行北台中分行為付款人，票面金額為新台幣（下同）三十四
    萬一千四百四十五元，票號ＦＵ0000000號，經上訴人背書之支票一紙，
    詎屆期向付款人為付款之提示竟遭退票，爰本於票據關係，請求上訴人給付票款
    三十四萬一千四百四十五元及自提示日起之法定利息云云。上訴人則以：系爭支
    票背面所載「鼎佑營造有限公司」印文並非上訴人之印文，上訴人否認其真正等
    語，作為抗辯。
二、經查：
  (一)本件被上訴人主張執有上述支票之事實，業據被上訴人提出支票及退票理由單為
    證，並為上訴人所不爭執，自可信為真實。
  (二)按支票為無因證券，僅就支票作成前之債務關係，無庸證明其原因而已。至該支
    票本身是否真實，即是否為發票人所作成，即應由支票債權人負證明之責，此觀
    民事訴訟法第二百七十七條規定之法理至明（參照最高法院五十年台上字第一六
    五九號判例），本件上訴人否認上述支票背書之印文為上訴人所有，依上開判例
    之說明，自應由被上訴人就背書由上訴人作成一節，負舉證之責任；惟被上訴人
    無法就上訴人作成背書一事舉證證明，則被上訴人本於票據關係，請求上訴人應
    給付票款及法定利息，即屬無據，應予駁回。原審判命上訴人應給付票款及法定
    利息，並依職權宣告假執行，於法不合，上訴意旨指摘原判決不當，求予廢棄改
    判，為有理由，爰由本院予以廢棄，改判如主文第二項所示。
三、據上論結，本件上訴為有理由，依民事訴訟法第四百三十六條之一第三項、第四
    百五十條、第七十八條，判決如主文。
中      華      民      國    九十      年    十一    月    二十六    日
                                    臺灣臺中地方法院民事第三庭
~B審判長法官  張瑞蘭
~B法      官  許石慶
~B法      官  涂秀玲
右為正本係照原本作成
不得上訴
中      華      民      國    九十      年    十一    月    二十六    日
~B法院書記官


司法院資訊處製作；財團法人民間司法改革基金會備份。
